臺灣臺北地方法院交通事件裁定　　　　　　　　　　　九十年度交聲字第六三七號
　　異議人即
　　受處分人　巨煌國際股份有限公司
　　代 表 人　張慶勳
右列受處分人因違反道路交通管理處罰條例案件，對於臺北市交通事件裁決所中華民
國九十年六月二十七日所為之處分（原處分案號：北市裁三字第車裁２２－Ａ000
00000號），聲明異議，本院裁定如左：
    主      文
異議駁回。
    理      由
一、按道路交通管理處罰條例（九十年一月十七日總統修正公布道路交通管理處罰條
    例，其施行日期依同條例第九十三條規定須由行政院以命令定之，而行政院係於
    九十年四月三日以臺九十交字第０一九三一七號令發布修正後之該條例自九十年
    六月一日起施行，故以下所述及本條例，如無特別註明，乃係修正生效後之新法
    ，而於敘述上如係九十年一月十七日修正，同年六月一日生效施行前之該條例，
    則會在該條例下加註「舊法」以資辨明，惟本件以下所述及之道路交通管理處罰
    條例第三條第八款及第五十六條第一項第九款規定並未在該條例於八十九年一月
    十七日公布時，作任何之修正，故本件以下所稱之該條例第五十六條第一項第九
    款，即無區分新舊法必要）第五十六條第一項第九款規定汽車駕駛人停車時，停
    車位置不依規定者，處新臺幣（以下同）六百元以上一千二百元以上罰鍰。而逕
    行舉發違反道路交通管理事件，經汽車所有人依通知單之應到案日期前到案，並
    告知違規駕駛人姓名、身分證統一編號及住址者，處罰機關應即另行通知違規駕
    駛人到案依法處理；逾應到案日期，處罰機關應依道路交通管理處罰條例第八十
    五條第三項規定處罰該汽車所有人，違反道路交通管理事件統一裁罰標準及處理
    細則第二十四條亦定有明文，易言之，如違規停車車種不依規定，如被警警當場
    攔停者，處罰機關固應對汽車駕駛人為處罰，惟若舉發機關並非當場對該部汽車
    攔停，而係依違反道路交通管理事件統一裁罰標準及處理細則第二十三條第一項
    第三款「違規停車而駕駛人不在現場。」及同條項第五款規定以科學儀器取得違
    規證據資料（如照相機或測速器）逕行舉發者，此際舉發機關只能依上開處理細
    則第二十三條第二項規定對汽車所有人掣單舉發，而如經舉發之汽車所有人在舉
    發通知單上所載應到案日期前到案，並告知處罰機關該名違規在禁止臨時停車處
    所停車之汽車違規駕駛人姓名、身分證統一編號及住址者，處罰機關應即依前開
    細則第二十四條規定處罰該名違規駕駛人，而如汽車所有人未於應到案日期前到
    案或雖於應到案日期前到案，而未告知處罰機關實際違規駕駛人者，處罰機關仍
    應依道路交通管理處罰條例第八十五條第三項「本條例關於車輛駕駛人之處罰，
    如應歸責於車輛所有人者，處罰車輛所有人。」規定，對車輛所有人加以處罰。
二、本件受處分人即異議人巨煌國際股份有限公司所有車號ＢＷ—１６４９號自用小
    客貨車，於九十年四月十七日十七時二十分許，在臺北市○○○路○段，停放在
    卸貨停車格內，未依規定停放，為臺北市政府警察局大同分局交通分隊（以下稱
    舉發機關）員警當場以拍照方式採證，並以受處分人有違反道路交通管理處罰條
    例第五十六條第一項第九款停車車種不依規定之行為逕行掣單舉發，嗣受處分人
    於舉發通知單上所載應到案日期前向原處分機關提出申訴，惟未告知實際違規駕
    駛人之姓名、年籍，經原處分機關請舉發機關調查結果，仍認受處分人確有違規
    停車之行為，原處分機關乃依道路交通管理處罰條例第五十六條第一項第九款規
    定於九十年六月二十七日從輕裁處異議人罰鍰六百元。
三、受處分人聲明異議意旨固不否認其所有被舉發車輛有於舉發時地，停放在卸貨停
    車格之事實，惟否認有任何違反道路交通管理處罰條例之行為，其聲明異議意旨
    略以：本件被舉發廂型車係供裝載貨物用，非當客車，受處分人確有卸貨之事實
    ，並無違規云云。經查：（一）本件被舉發汽車在舉發時地卸貨停車格停車之事
    實，業據受處分人所不否認，並有舉發通知單及採證照片各一紙附卷可佐，堪信
    確為真實；（二）該址卸貨停車格既僅供卸貨之用，自應於卸貨之後，離去該址
    ，否則必將造成他人卸貨停車之困難，本件採證照片所示該被舉發汽車週圍不僅
    並未堆有卸下之貨物，足認已將待卸之貨物清卸完畢，況且該車上暨其駕駛座均
    無人看守，更足證明該被舉發汽車僅單純為停車之目的停放該址，尚非正在卸貨
    ，即應儘速離去，原處分機關依舉發之事實裁罰，確無違誤；（三）受處分人縱
    停車不便，仍應尋用合法停車位置，不能置其他卸貨停車人之權益不顧，否則如
    於清卸貨物完畢後，又執意停用卸貨停車格，不論該車是否廂型車，是否客貨兩
    用，或純供載貨，仍屬違法，受處分人雖以前開情詞置辯，尚難認為可採，本件
    事證明確，受處分人之違規行為堪以認定。
四、綜上所述，受處分人所有前開車號汽車確有在舉發時地，確有在舉發時地不依規
    定之車種停車之違規停車行為，且未告知實際違規駕駛人之姓名、年籍，從而原
    處分機關依前揭道路交通管理處罰條例第五十六條第一項第九款、第八十五條第
    三項規定從輕裁處受處分人罰鍰六百元，核無違誤，本件受處分人之異議為無理
    由，自應將其異議駁回。
據上論斷，應依道路交通案件處理辦法第十九條，裁定如主文。
中      華      民      國    九十一    年      一      月     十五     日
                                    臺灣臺北地方法院交通法庭
            法  官  黃程暉
右正本證明與原本無異
如不服本裁定應於送達後五日內向本院提出抗告狀
                                        書記官  張華瓊
中      華      民      國    九十一    年      一      月     二十一   日
